臺灣高等法院臺中分院刑事判決　　　　　 94年度軍上字第7號
上　訴　人　乙○○
即　被　告
上列上訴人因毒品危害防制條例案件，不服國防部高等軍事法院
高雄分院94年度高判字第43號中華民國94年4月26日第二審判決
（起訴案號：國防部中部地方軍事法院檢察署九十三年度中偵字
第一三一號），提起上訴，本院判決如下：
    主  文
上訴駁回。
    理  由
一、本件原判決以上訴人即被告（下稱被告）乙○○係二兵（民
    國93年1月6日入伍，義務役，於93年4月15日停役），入伍
    前曾於92年間因施用毒品案件，經送觀察、勒戒，認無繼續
    施用毒品之傾向後，由台灣板橋地方法院檢察署檢察官於92
    年2月7日以92年毒偵字第280號為不起訴處分確定。不料被
    告仍不知悔改，竟基於概括之犯意，入伍前曾於92年12月中
    旬某日13時許（第1次）、同年月29日13時許（第2次），又
    於入伍後分別於93年3月13日16時許（第3次），及同年月21
    日14時許（第4次），在其台北縣三重市家中與友人甲○○
    同縣市不詳地址之住處，連續以將第2級毒品安非他命及甲
    基安非他命放入一般照明用玻璃燈泡（非被告所有）內，再
    以火烤產生煙霧吸入之方式，非法施用第2級毒品4次，迄93
    年3月22日返營後，始為該管實施尿液篩檢時，呈毒品陽性
    反應而查獲等事實，罪證明確，足以認定，認第一審法院依
    毒品危害防制條例第10條第2項之規定予以判處被告有期徒
    刑8月，認事用法核無不合，量刑亦妥適，因而維持第一審
    論處被告施用第二級毒品之判決，駁回被告第二審之上訴，
    已詳敘其調查證據之結果及證據取捨並認定事實之理由，對
    於被告抗辯軍事法院並無審判權部分，亦指駁其所辯不足採
    信之理由。所為論斷，均有卷存證據資料可資覆按，從形式
    上觀察，並無採證或認定事實違背經驗法則或論理法則，或
    有理由不備或其他違背法令之情形。至被告上訴意旨雖指稱
    其曾於國防部高等軍事法院高雄分院審理時，供出提供給其
    毒品之人之姓名、住所，該法院因此提供此項來源訊息予司
    法警察機關偵辦，據悉已於日前破獲提供毒品者，則依毒品
    危害防制條例第17條之規定，其應獲減輕刑責之寬典，惟該
    法院卻未予減刑，顯有判決不適用法規之違背法令云云。惟
    查毒品危害防制條例第17條係規定行為人供出毒品來源，且
    因而破獲者，始得依該條之規定減經其刑。查本件被告雖曾
    供出販售毒品之人為甲○○，惟該案乃因證據不足無法將甲
    ○○移送偵辦，有台北縣政府警察局三重分局93年12月24日
    北縣警重刑字第0930048980號函一份在卷可稽。既未因而破
    獲毒品之來源，即無從依該條之規定減輕其刑。況該條係規
    定得減輕其刑，並非必減輕其刑，故是否減輕其刑，事實審
    法院尚得依職權自由裁量，茍量刑時已斟酌刑法第57條各款
    所列情形而未逾越法定刑度，即不得驟指違法（最高法院72
    年台上字第6696號判例參照）。本件第二審法院維持第一審
    法院予以判處被告有期徒刑8月之判決，並未逾越法定刑度
    ，亦無顯然不當之情形，是本件第二審法院未依毒品危害防
    制條例第17條之規定予以減輕其刑，尚難指為違法。被告之
    上訴，並無理由，應予駁回。
二、據上論結，應依軍事審判法第二百零六條第一項、刑事訴訟
    法第三百九十六條第一項，判決如主文。
中　　華　　民　　國　　94　　年　　8　　月　23       日
            刑事第八庭  審判長法  官  羅  得  村
                              法  官  陳  毓  秀
                              法  官  劉  榮  服
上列正本證明與原本無異。
不得再上訴。
                              書記官  周  巧  屏
中　　華　　民　　國　　94　　年　　8　　月　　24     日
                                                      Ａ
